# 是否属于买方信贷，如何披露

提问人：郭一 时间：2017-11-02 17:25:44
公司以销定产的方式生产大型装备，为了及时回笼资金，公司（销售方）、融资租赁方（购买方、出租方）、客户（承租方）三方签订《租赁物买卖合同》，融资租赁公司再与客户签订《融资租赁合同》。在这一种形式下，公司只是销售方，不承担连带担保责任。
请教：该模式属于买方信贷吗？同一客户既有直接销售的，也有通过这种形式销售的，统计销售前五名时，要合并，还是直接披露融资租赁公司？谢谢

回答人：chenyiwei
对这类业务模式，很重要的一点考虑是：融资租赁公司是否实质承担来源于最终用户的信用风险，即如果最终用户无力向融资租赁公司支付租金时，是否有权向本企业追索。 如果有权追索，则融资租赁公司属于向最终用户提供借款，本企业的销售客户仍为最终用户。 如果无追索权，则可以将融资租赁公司披露为客户。

提问人：khyzb 时间：2017-11-03 15:17:10
同上案例，假如公司做连带责任担保，如最终有户不支付租金时，融资租赁公司有追索权。公司的这种销售应如何确认收入？

回答人：chenyiwei
看该最终客户的实际支付能力和信用风险水平。如果虽然为该客户担保，但其违约可能性很低，则仍不影响“相关的经济利益很可能流入企业”这一条件成立的判断。